最高法院刑事判決　　　　　　九十四年度台上字第一九七六號
　　上　訴　人　甲○○
　　　　　　　　　　　　83號（另案在台灣台中監獄執行中）
上列上訴人因違反毒品危害防制條例案件，不服台灣高等法院台
中分院中華民國九十四年一月十二日第二審判決（九十三年度上
重訴字第五三號，起訴案號：台灣彰化地方法院檢察署九十三年
度偵字第三九一六號），提起上訴，本院判決如下：
    主  文
上訴駁回。
    理  由
按刑事訴訟法第三百七十七條規定，上訴於第三審法院，非以判
決違背法令為理由，不得為之。是提起第三審上訴，應以原判決
違背法令為理由，係屬法定要件。如果上訴理由狀並未依據卷內
訴訟資料，具體指摘原判決不適用何種法則或如何適用不當，或
所指摘原判決違法情事，顯與法律規定得為第三審上訴理由之違
法情形，不相適合時，均應認其上訴為違背法律上之程式，予以
駁回。本件上訴人甲○○上訴意旨略稱：原審為量刑審酌時並未
就上訴人所提出之家庭狀況資料及上訴人父親之病歷資料加以參
酌，且本案扣案毒品僅四．一七公克，犯罪所得亦未超過新台幣
（下同）一萬元，原判決量刑仍嫌過重。又原判決認定上訴人販
賣毒品予張執義、張家榮、王祥、許嘉琛等人，獲利所得分別為
六千二百元、一千五百元、五百元及一台小型電磁爐、一千五百
元等情，並未審酌上訴人取得毒品之成本，因認原判決有不載理
由或理由矛盾之違法等語。
惟查：原判決認定上訴人有原判決事實欄所載之犯行，因而撤銷
第一審判決，改判論以上訴人連續販賣第一級毒品，累犯，處有
期徒刑拾肆年，褫奪公權捌年之罪刑，已詳予明所依憑之證據
及認定之理由。並明：上訴人所犯非法販賣第一級毒品之罪，
法定本刑為死刑、無期徒刑，然因上訴人犯罪所得除小型電磁爐
一台外，錢款部分未超過一萬元，且扣案毒品淨重僅四．一七公
克，情輕法重，犯罪情狀可憫恕，合依刑法第五十九條酌減其刑
，審酌其年輕力壯，竟販賣戕害人身心之海洛因獲利，危害社會
及其坦承犯行等犯罪情狀，應科以前揭刑罰等理由綦詳。按原判
決從輕科處上訴人前揭刑罰，已明審酌其犯罪情狀應科處該刑
罰之理由，且該刑罰核諸法定刑度及上訴人犯罪情狀，乃屬輕度
之刑罰。又販賣毒品既屬犯罪非法行為，原判決於認定上訴人販
賣毒品獲利所得時，以上訴人實際販賣該毒品之所得為計算基礎
，而不審酌上訴人取得該毒品之成本，於法亦無不合。上訴意旨
徒憑己見，任指原判決有不載理由或理由矛盾云云，自非合法之
第三審上訴理由，其上訴違背法律上之程式，應予駁回。
據上論結，應依刑事訴訟法第三百九十五條前段，判決如主文。
中　　華　　民　　國　九十四　年　　四　　月　二十一　日
                      最高法院刑事第十庭
                          審判長法官  陳　正　庸
                                法官  賴　忠　星
                                法官  王　居　財
                                法官  林　開　任
                                法官  林　立　華
      本件正本證明與原本無異
                                      書  記  官
中　　華　　民　　國　九十四　年　　五　　月　　二　　日
                                                  Ｒ
